【裁判字號】    91,訴,794
【裁判日期】    920728
【裁判案由】    返還公法上不當得利
【裁判全文】
臺北高等行政法院裁定                              九十一年度訴字第七九四號
    原      告  陸軍六０一旅  .
    代  表  人  甲○○        .
    訴訟代理人  劉俊賢        .
                丙○○        .
    被      告  乙○○
    訴訟代理人  丁○○
右當事人因返還公法上不當得利事件，提起行政訴訟。本院裁定如左：
    主      文
原告之訴駁回。
訴訟費用由原告負擔。
    理      由
一、按原告無當事人能力者，行政法院應以裁定駁回其訴，行政訴訟法第一百零七條
    第一項第三款定有明文。
二、本件原告起訴主張被告於八十七年七月至八十八年七月任職於陸軍航特司令部六
    Ｏ一旅期間，曾支領甲種二號空勤加給，業經國防部八十八年一月二十日（八八
    ）珍琥字第一二０號內部審核令：應以「國軍空勤加給支給規定」飛行部隊適用
    之第四－二項「．．．派往飛行部隊之航空醫官，經證明每月一小時以上感覺飛
    行紀錄．．．」發給甲種三號空勤加給，是以溢領新台幣十二萬二千二百元，被
    告應返還之，原告經以電話聯絡及存證信函通知被告返還均未果，乃向臺灣士林
    地方法院提起民事訴訟，經臺灣士林地方法院以九十年度士簡字第七九六號裁定
    略以本件係因公法上原因發生財產上之給付，原告應循行政訴訟程序救濟，而予
    以駁回原告之訴，原告遂向本院提起行政訴訟。
三、經查本件原告係陸軍航空特戰司令部空騎第一旅部及旅部連下之中騎兵旅部第六
    ０一旅，其組織係依陸軍總司令部中之陸軍航空特戰司令部空中騎兵旅組織系統
    表所編制，有陸軍航空特戰司令部空騎第一旅部及旅部連編制裝備表頒布之陸軍
    航空特戰司令部空中騎兵旅組織系統表（適用龍潭旅）影本一份附卷可稽，足見
    其並無單獨之組織法規；又其預算係陸軍航空特戰司令部奉國防部令轉陸軍總部
    所分配執行預算，有Ａ７０陸軍航空特戰司令部九十二年度分配預算核定書及陸
    軍航空特戰司令部九十二年三月十三日（九二）羽明字第Ｏ二六五七號令影本各
    一份可資參照，益證其並無獨立之預算。是原告既係國防部所屬陸軍航空特戰司
    令部下之內部單位，並無獨立之編制及預算，其並無當事人能力，甚為顯然。揆
    之首揭法條規定，原告逕行提起本件訴訟，即難謂合法，自應予以駁回。另本件
    訴訟既不合法，其實體上之主張即無庸審酌，併予敘明。
四、依行政訴訟法第一百零七條第一項第三款、第一百零四條、民事訴訟法第九十五
    條、第七十八條，裁定如主文。
中      華      民      國    九十二    年      七      月    二十八    日
                            臺 北 高 等 行 政 法 院  第 四 庭
                                           審 判 長  法    官  鄭忠仁
                                                     法    官  楊莉莉
                                                     法    官  林育如
右為正本係照原本作成。
如不服本裁定，應於送達後十日內向本院提出抗告狀（須按他造人數附繕本）。
中      華      民      國    九十二    年      七      月    二十九    日
                                                     書 記 官  林如冰


司法院資訊處製作；財團法人民間司法改革基金會備份。
